【裁判字號】    97,抗,25
【裁判日期】    970227
【裁判案由】    參與分配
【裁判全文】
臺灣高等法院民事裁定                    97年度抗字第25號
抗  告  人  乙○○
上列抗告人因債權人甲○○等與債務人資生醫院即李政信等間清
償票款強制執行事件，聲明參與分配，對於中華民國96年10月29
日台灣台北地方法院95年度執字第27231號所為裁定提起抗告，
本院裁定如下：
    主  文
抗告駁回。
抗告訴訟費用由抗告人負擔。
    理  由
一、抗告意旨略以：原法院於民國（下同）84年8月8日核定之分
    配表中記載將抗告人債權所應分配之金額新台幣（下同）13
    8萬4782元（下稱系爭分配款）提存，然卷內並無提存書，
    系爭分配款並未提存，顯與事實有違；又伊所提參與分配之
    訴雖於84年3月1日經原法院以84年度重訴字第272號裁定駁
    回確定，然系爭分配款依法應重新製作分配表，分配與其他
    債權人，而原法院並未重新製作分配表，何以認定本件無餘
    額可供受償；原法院既未重新製作分配表，伊於89年11月8
    日另行提出台中縣龍井鄉調解委員會調解書聲請領取系爭分
    配款，即屬有執行名義之債權參與分配，並未逾修正前強制
    執行法第32條所定之當次分配表作成前之期限，伊就系爭分
    配款亦有參與分配之權利，爰聲明廢棄原裁定云云。
二、按強制執行法第141條規定：「本法施行前，已開始強制執
    行之事件，視其進行程度，依本法所定程序終結之。其已進
    行之部分，不失效力。」亦即強制執行法修正施行前已進行
    之強制執行程序，不失其效力，惟該法修正施行後之程序，
    則應依修正後之規定辦理。又按85年10月11日修正施行前強
    制執行法第32條第1項、第2項前段規定：「他債權人參與分
    配者，應於標的物拍賣或變賣終結前，其不經拍賣或變賣者
    ，應於當次分配表作成前，以書狀聲明之。逾前項期間聲明
    參與分配者，僅得就前項債權人受償餘額而受清償。」第34
    條第2項、第3項規定：「無執行名義之債權人聲明參與分配
    時，應提出其債權之證明，並釋明債務人無他財產足供清償
    。執行處接受前項聲明後，應通知各債權人及債務人，命於
    三日內為是否承認聲明人參與之回答。」第36條規定：「債
    權人或債務人對於參與分配如有異議，執行處應即通知聲明
    人，聲明人如仍欲參與分配，應於10日內對異議人另行起訴
    ，並應向執行處為起訴之證明，經證明後，其債權所應受分
    配之金額，應行提存。」又依現行強制執行法第32條第2項
    前段規定，逾同條第1項期間聲明參與分配者，僅得就前項
    債權人受償餘額而受清償。
三、經查抗告人前於83年11月23日聲明以無執行名義債權人身分
    參與分配，因其他債權人提出異議，原法院乃於84年8月8日
    作成之分配表記載：系爭分配款應予保留，俟判決確定後始
    發款（見原法院82年執字第2442號卷第1宗）；然抗告人依
    修正前強制執行法第36條規定提起參與分配之訴經原法院84
    年度重訴字第272號裁定駁回確定，有上開裁定及確定證明
    書可稽（見原法院82年執字第2442號卷第1宗、95年度執字
    第27231號卷14-16頁），抗告人即不得參與分配；抗告人嗣
    於89年11月8日提出台中縣龍井鄉調解委員會調解書作為執
    行名義聲請領取系爭分配款，即不應准許。縱認抗告人提出
    前開調解書係再聲明參與分配，然本件分配表既已於84年8
    月8日經原法院核定，揆諸前開說明，抗告人聲明參與分配
    亦已逾現行強制執行法第32條所定應於當次分配表作成之日
    一日前之期限，而僅得就其他債權人受償餘額而受清償。而
    依原法院於84年8月8日作成之分配表所示，債權人甲○○等
    人之債權僅獲部分受償，已無餘額可供抗告人受償；此觀之
    原法院於96年10月19日作成之分配表載明抗告人無餘額可受
    清償甚明（見95年度執字第27231號卷24頁）。另按抗告人
    於原法院84年8月8日作成之分配表，既不得參與分配，原分
    配與伊之系爭分配款本即應改分配與其他債權人，原法院於
    96年10月19日作成之分配表將系爭分配款分配與84年8月8日
    分配表所列之債權人，揆諸強制執行法第32條規定，經核並
    無不合；系爭分配款並非就債務人其他財產再執行之所得，
    抗告人主張伊得參與分配云云，為不足採。原法院裁定駁回
    抗告人聲明參與分配，經核並無違誤；抗告意旨指摘原裁定
    不當，聲明廢棄，為無理由。
四、據上論結，本件抗告為無理由，依強制執行法第30條之1、
    民事訴訟法第495條之1第1項、第449條第1項、第95條、第
    78條，裁定如主文。
中    華    民    國    97    年    2     月    27    日
                  民事第八庭
                      審判長法  官  劉勝吉
                            法  官  滕允潔
                            法  官  鄭威莉
正本係照原本作成。
本裁定除以適用法規顯有錯誤為理由，並經本院許可外，不得再
抗告。如提起再抗告，應於收受後10日內委任律師為訴訟代理人
向本院提出再抗告狀。並繳納再抗告費新台幣１千元。
中    華    民    國    97    年    3     月    3     日
                             書記官  李垂福


司法院資訊處製作；財團法人民間司法改革基金會備份。
